臺灣苗栗地方法院刑事判決
111年度易字第131號
公  訴  人  臺灣苗栗地方檢察署檢察官
被      告  蘇國鈥



上列被告因加重竊盜案件，經檢察官提起公訴（111年度偵字第5
03號），被告於本院準備程序中就被訴之事實為有罪之陳述，經
本院裁定改行簡式審判程序，並判決如下：
    主  文
蘇國鈥犯加重竊盜罪，處有期徒刑柒月。
扣案之板手貳支均沒收。未扣案如附表編號1、2、3所示之犯罪
所得均沒收，於全部或一部不能沒收或不宜執行沒收時，追徵其
價額。
    事實及理由
一、本案被告蘇國鈥所犯之罪，均非死刑、無期徒刑、最輕本刑
    為3年以上有期徒刑之罪，或高等法院管轄第一審之案件，
    被告於本院準備程序進行中，就被訴事實均為有罪之陳述，
    經告以簡式審判程序之旨，並聽取檢察官、被告之意見後，
    本院裁定改依簡式審判程序進行審理，是本案之證據調查，
    依刑事訴訟法第273條之2規定，不受同法第159條第1項、第
    161條之2、第161條之3、第163條之1及第164條至第170條規
    定之限制，合先敘明。
二、本件犯罪事實及證據，除引用檢察官起訴書（如附件）之記
    載外，證據部分，並補充記載「被告蘇國鈥於本院準備程序
    及審理中之自白、臺灣高等法院被告前案紀錄表」為其證據
    。
三、核被告蘇國鈥所為，係犯刑法第321條第1項第3款之攜帶兇
    器竊盜罪。
四、爰審酌被告蘇國鈥前有多次竊盜前科，有臺灣高等法院被告
    前案紀錄表在卷足憑，足見其人素行不佳，以其年富力壯，
    好手好腳，不思以正途謀取財物，反竊取台電公司之電纜線
    變賣供己花用，法治觀念淡薄，且竊取台電公司所有之電纜
    線等，已造成附近居民斷電之不便，理應重罰，惟念其犯後
    坦承犯行，節省有限之司法資源，竊得財物之價值尚非貴重
    ，兼衡其向本院自述，其教育程度為國中肄業，曾從事送肥
    料工作，日薪約新臺幣（下同）1,500元，已離婚，無小孩
    ，與胞兄同住等一切情狀，量處如主文所示之刑，以資懲儆
    。
五、沒收部分：
　㈠犯罪工具
　　扣案之扳手2支，係被告所有供其行竊時所用之工具，已據
    被告向本院供承在卷（見本院卷第78頁），應依刑法第38條
    第2項之規定，予以宣告沒收。至未扣案之老虎鉗1支，因未
    經扣案，價值低微，取得容易，縱予以沒收，亦無預防犯罪
    之效，可認為欠缺刑法之重要性，又非違禁物，為避免將來
    執行之困難，本院不另為沒收之諭知，附此敘明。
　㈡犯罪所得　
　⒈按刑法關於「犯罪所得」，於第38條之1規定：「犯罪所得，
    屬於犯罪行為人者，沒收之。但有特別規定者，依其規定。
    犯罪行為人以外之自然人、法人或非法人團體，因下列情形
    之一取得犯罪所得者，亦同：一、明知他人違法行為而取得
    。二、因他人違法行為而無償或以顯不相當之對價取得。三
    、犯罪行為人為他人實行違法行為，他人因而取得。前二項
    之沒收，於全部或一部不能沒收或不宜執行沒收時，追徵其
    價額。第一項及第二項之犯罪所得，包括違法行為所得、其
    變得之物或財產上利益及其孳息。犯罪所得已實際合法發還
    被害人者，不予宣告沒收或追徵」。明定犯罪所得之範圍（
    包括犯罪「直接」取得者及「其變得之物或財產上利益及其
    孳息」）及犯罪所得全部或一部不能沒收或不宜執行沒收時
    之追徵價額。又本於「任何人都不能坐享或保有犯罪所得或
    犯罪所生利益」之理念，於該條第4項規定，犯罪所得包括
    違法行為所得、其變得之物或財產上利益及其孳息。違法行
    為所得與轉換而得之物（即變得之物），二者實屬同一，應
    擇一價值價高者沒收，以貫徹上開理念，但並無二者均予沒
    收之理（臺灣高等法院107年度上易字第1366號判決意旨參
    照）。
 ⒉本案被告竊得如附表編號1、2、3所示之物，共價值3,126元，
   已據告訴人人台電公司之職員徐登沐於警詢時證述明確（見
   偵卷第66頁）；而被告竊得上開電瓶後，攜至新竹舊貨商變
   賣，僅得500元，亦據被告於警詢時供述甚明（見偵卷第75頁
   ），揆諸上開說明，仍應擇價值較高者即變賣前原物，依刑
   法第38條之1第1項前段、第3項規定諭知沒收，並於全部或一
   部不能沒收或不宜執行沒收時，追徵其價額。
㈢本案就上開宣告之多數沒收，應依刑法第40條之2第1項規定，
    併執行之。
據上論斷，應依刑事訴訟法第273條之1第1項、第284條之1、第2
99條第1項前段、第310條之2、第454條第2項，判決如主文。
本案經檢察官楊景琇提起公訴，檢察官吳宛真到庭執行職務。
中　　華　　民　　國　　111 　年　　4 　　月　　28　　日
　　　　　　　　　刑事第一庭  法  官 柳章峰
以上正本證明與原本無異。　　　　　　　　　　　　　　　　如不服本判決應於收受判決後20日內向本院提出上訴書狀，並應敘述具體理由。其未敘述上訴理由者，應於上訴期間屆滿後20日內向本院補提理由書(均須按他造當事人之人數附繕本)「切勿逕送上級法院」。告訴人或被害人如對本判決不服者，應具備理由請求檢察官上訴，其上訴期間之計算係以檢察官收受判決正本之日期為準。　　　　　　　　　　　　　　　　　　　　　　　
    　　　　　　　　　　　　　書記官 王祥鑫
中　　華　　民　　國　　111 　年　　4 　　月　　28　　日
附錄本案論罪科刑法條全文：
中華民國刑法第321條
犯前條第1項、第2項之罪而有下列情形之一者，處6月以上5年以
下有期徒刑，得併科50萬元以下罰金：
一、侵入住宅或有人居住之建築物、船艦或隱匿其內而犯之。
二、毀越門窗、牆垣或其他安全設備而犯之。
三、攜帶兇器而犯之。
四、結夥三人以上而犯之。
五、乘火災、水災或其他災害之際而犯之。
六、在車站、港埠、航空站或其他供水、陸、空公眾運輸之舟、
    車、航空機內而犯之。
前項之未遂犯罰之。

附表
編號 物品名稱 價值（新臺幣） 1 22m/m2PVC風雨線（銅玻璃電線）長5公尺 320元 2 2/0交連PE電纜線（黃）長1.5公尺 306元 3 接地銅板長2.5公尺 2,500元